臺灣臺北地方法院刑事判決　　　　　　　 93年度訴字第202號
公　訴　人　臺灣臺北地方法院檢察署檢察官
被　　　告　乙○○
上列被告因偽造文書等案件，經檢察官提起公訴（91年度偵字第
24197 號），甲○判決如下：
    主  文
乙○○收受贓物，累犯，處有期徒刑陸月，如易科罰金以佰元
折算壹日。
    事  實
一、乙○○有竊盜，妨害秩序、偽造有價證券、違反麻醉藥品管
    理條例、贓物、恐嚇取財、違反稅捐稽徵法、商標法、妨害
    自由、違反電信法、偽造文書等前科，其中民國84年間所犯
    之違反麻醉藥品條例罪，經甲○判處有期徒刑8 月確定，入
    監執行，於85年12月23日執行完畢出監，猶不知悔改，90年
    4 月間其明知自稱「蔡長保」所持有如附表（一）所示之證
    件及信用卡，係來路不明之贓物，竟在台北縣三重市重新橋
    下自「蔡長保」手中收受上揭贓物。嗣於90年4月27日13時
    許，在桃園縣新屋鄉○○路296號8樓百倫賓館內，為警查獲
    並扣得上開贓物。
二、案經桃園縣警察局楊梅分局移送臺灣臺北地方法院檢察署偵
    查起訴。
    理  由
一、訊據被告乙○○坦承收受「蔡長保」所交付之上開物品，惟
    否認有收受贓物犯行，辯稱：伊不知上開物品係贓物，「蔡
    長保」交付伊代辦手機，但尚未去辦，都沒使用過，不知是
    贓物云云。惟查被告自陳不知自稱「蔡長保」之人之年籍資
    料，僅知其為從事中古手機買賣（見甲○94年1月3日筆錄第
    20頁），果真如此，「蔡長保」對於申辦手機之手續應甚清
    楚，何以不自行辦理，而要被告代辦，顯不合情理，而「蔡
    長保」無何正當理由，竟然持有大量之他人證件，顯為來路
    不明之贓物，自為被告所明知，被告辯稱不知，無非卸責之
    詞，不足採信，此外並有扣得上開贓物之搜索扣押證明筆錄
    （收據），90年4月27日前揭百倫賓館違反社會秩序維護法
    案件現場紀錄表，上開贓物之照片三張在卷可證，事證明確
    ，其收受贓物之犯行洵堪認定。
二、核被告所為，係犯刑法第349 條第1 項之收受贓物罪。被告
    有前揭前科犯行之事實，有其前科表在卷可稽，其5 年內再
    犯有期徒刑以上之本罪，為累犯，應依刑法第47條加重其刑
    。爰審酌被告犯罪之動機、目的、手段、所造成之損害、其
    素行及犯罪後之態度等一切情狀，量處如主文所示之刑，並
    諭知易科罰金之折算標準。
三、又起訴書附表編號30號之安非他命壹包，被告供稱查獲之安
    非他命是「蔡長保」所贈送（見90年度偵字第7023卷第10頁
    反面之警詢筆錄），又無其他事證證明該安非他命一包亦為
    贓物，惟此部分公訴人認與上開有罪部分為實質上一罪關係
    ，爰不另為無罪之諭知。又被告持有第二級毒品部分，未經
    起訴，甲○不得併予審究。
四、又公訴人以被告收受上開贓物後，竟與「蔡長保」共同意圖
    為自己不法之所有，將上揭變造之
    乾失竊之大頭照換貼在陳河水之
    、遠傳兩家電信公司冒名偽填電話申請書，辦理7支行動電
    話門號，其中4支交給「蔡長保」，餘3支自己留用，以詐取
    免費打電話之利益，足生損害於上揭電話公司及被冒用者之
    權益，而認被告牽連犯有刑法第216條、第212條、第210條
    、第339條第2項之罪等語。惟查甲○向台灣大哥大及遠傳電
    信公司函查，如附表(一)編號7-11共5張SIM卡，申請人均為原
    持卡本人，均非被告冒名申請，有各該申請書及相關資料在
    卷，詳如附表(二)所示，並經證人江榮棋、林明廷到庭證述屬
    實，而各該申請書及相關資料上之字跡，亦與被告之字跡迥
    異，被告亦否認為其字跡，並稱：伊確有辦理7支行動電話
    ，但是本案之前之事，本案扣案之證件，伊尚未去申辦就被
    抓到了等語（見甲○94年3月7日筆錄），足見公訴人誤以為
    被告係以本件證件冒名申辦7支行動電話及門號，惟因此部
    分與前揭有罪部分，公訴人認有牽連犯裁判上一罪關係，爰
    不另為無罪之諭知。
五、檢察官併案意旨另以被告於93年5月間夥同王縉帛、鄭阿章
    、陳瑞南、孟懷志四人共同基於意圖為自己不法所有及行使
    偽造私文書之犯意聯絡，先由王縉帛於93年5月27日16時許
    ，將鄭阿章、陳瑞南之
    免扣繳憑單影本、偽造之控盤企業有限公司在職證明書，新
    車買賣合約書影本、陳瑞南之土地及建物所有權狀影本等資
    料，傳真至台北市○○○路○段290號11樓台新銀行北三區辦
    公室而行使之，著手詐貸。迨該銀行之承辦人與鄭阿章約定
    對保時間後，乙○○即於93年6月1日中午，駕駛其友人朱自
    勝，於93年5月17日凌晨4時40分許在桃園市○○路445號所
    竊取，由乙○○改掛EA-8773號車牌之江振興所有車號
    DP-3196號自小客車，搭載王縉帛等4人前往對保。同日14時
    30分許，乙○○於該銀行樓下等候，王縉帛等4人入內與銀
    行承辦人對保，惟該承辦人事先已查覺有詐而報警當場逮獲
    ，並經由王縉帛4人之指認而逮捕乙○○，並扣得如附表(三)
    、(四)、(五)所示之物，而認被告乙○○犯有刑法第216 、210
    條行使偽造私文書罪嫌，第339條第3項、第1項之詐欺取財
    未遂罪，及第349條之寄藏贓物罪嫌，認與本件前揭有罪部
    分有連續犯裁判上一罪關係而移送併案審理。惟因被告被訴
    偽造文書及詐欺得利犯行，甲○認不能證明而不另為無罪之
    諭知，自無裁判上一罪之關係。且併案意旨所述犯罪時間與
    本件相距3年，亦難認有連續犯之關係，自均應退回檢察官
    另為處理，併此敘明。
六、末按本件移送單位雖查扣起訴書附表所示之證物，惟移送單
    位在移送過程中，證物遺失不知去向，公訴人未察即據以為
    本件被告犯罪之證據，經甲○審理時始函查並傳訊相關員警
    查明。惟因卷內存有扣案證物之照片，甲○僅得以照片為認
    定之證據提示，併此敘明。
據上論斷，應依刑事訴訟法第299 條第1 項前段、第349 條第1
項、第47條、第41條第1項前段，罰金罰鍰提高標準條例第1條前
段、第2條判決如主文。
本案經檢察官孟令士到庭執行職務。
中　　華　　民　　國　　94　　年　　3 　　月　　28　　日
　　　　　　　　　刑事第一庭審判長法　官　陳興邦
                                  法　官　林婷立
                                  法　官　劉亭柏
以上正本證明與原本無異
如不服本判決應於送達後10日內向甲○提出上訴狀
                               　 書記官　羅欣宜
中　　華　　民　　國　　94　　年　　4 　　月　　1 　　日
附錄本案論罪法條全文：
中華民國刑法第349條：
收受贓物者，處三年以下有期徒刑、拘役或五百元以下罰金。
搬運、寄藏、故買贓物或為牙保者，處五年以下有期徒刑、拘役
或科或併科一千元以下罰金。
因贓物變得之財物，以贓物論。
